【裁判字號】    96,中簡上,1106
【裁判日期】    970227
【裁判案由】    違反電信法
【裁判全文】
臺灣臺中地方法院刑事判決          96年度中簡上字第1106號
上訴人即被告  甲○○男  55歲（民國41年11月28日生）
選任辯護人  陳慧芬律師
上列上訴人因違反電信法案件，不服臺灣臺中地方法院簡易庭九
十六年度中簡字第三０四七號中華民國九十六年十一月十二日第
一審簡易判決（聲請案號：台灣台中地方法院檢察署九十六年度
偵字第二０四００號），提起上訴，本院判決如下：
    主    文
上訴駁回。
    犯罪事實及理由
一、本案經本院審理結果，認第一審簡易判決認事用法及量刑均
    無不當，應予維持，並引用第一審判決書及簡易判決處刑書
    記載之犯罪事實、證據及理由（如附件）。
二、被告提起本件上訴意旨略以：伊不知道私自架設電台違法，
    且伊架設電台之時間短暫，判決有期徒刑三月過重云云。
三、按除有正當理由而無法避免者外，不得因不知法律而免除其
    刑事責任，但按其情節，得減輕其刑，刑法第十六條定有明
    文。次按關於刑之量定，係實體法上賦予法院得為自由裁量
    之事項，倘其未有逾越法律所規定之範圍，或濫用其權限，
    即不得任意指摘為違法（參最高法院七十五年臺上字第七○
    三三號判例），且在同一犯罪事實與情節，如別無其他加重
    或減輕之原因，下級審量定之刑，亦無過重或失輕之不當情
    形，則上級審法院對下級審法院之職權行使，原則上應予尊
    重（參見最高法院八十五年度臺上字第二四四六號判決）。
    經查，本案被告曾於電台擔任播音員超過五年，且長期從事
    社運工作，業據被告自承在卷，對於國家訊傳播委員會之成
    立過程及其功能自應知之甚詳，其辯稱伊對無線電頻率、電
    功率、發射方法及電台識別呼叫號有關電波監理業務，係由
    該委員會統籌辦理，非經該會核准不得使用之規定全然不知
    ，已與常情有違，而難以採認，縱其有不知上開法律之情事
    ，亦難認有正當理由而無法避免，揆諸上開規定意旨，自無
    從免除其刑責，且依其情節亦無從減輕其刑，而被告所犯電
    信法第五十八條之法定本刑為有期徒刑二年以下有期徒刑、
    拘役或科或併科新台幣六十萬元以下罰金，原審科處有期徒
    刑三月，係在法定刑之中度以下為科刑，未有逾越法律所規
    定之範圍，亦無過重之不當情形，揆諸上開說明之意旨，本
    院自應予以尊重，原審依檢察官聲請簡易判決處刑書記載之
    犯罪事實，於法定刑度內量處被告有期徒刑三月，並諭知易
    科罰金之折算標準，難謂有何違法失當之處。被告依前揭上
    訴理由指稱原審量刑過重，請求撤銷改判云云，為無理由，
    應予駁回。
三、據上論斷，應依刑事訴訟法第四百五十五條之一第三項、第
    三百七十三條、第三百六十八條，判決如主文。
本案經檢察官乙○○到庭執行職務。
中    華    民    國    97    年    2    月    27    日
                  刑事第七庭    審判長法  官  陳如玲
                                      法  官  郭德進
                                      法  官  高文崇
上正本證明與原本無異。
本件不得上訴。
                                      書記官  童淑芬
中    華    民    國    97    年    2    月    27    日


司法院資訊處製作；財團法人民間司法改革基金會備份。
